臺灣臺南地方法院臺南簡易庭民事判決
110年度南小字第2060號
原      告  吳慧玲  
訴訟代理人  林聰禮  
被      告  周茂中  

            黃惠美  
上列當事人間請求給付票款事件，經本院於民國111年2月17日言
詞辯論終結，判決如下：
    主      文
被告應於繼承被繼承人周政憲遺產之範圍內，連帶給付原告新臺
幣壹拾萬元。
訴訟費用由被告於繼承被繼承人周政憲之遺產範圍內連帶負擔。
本判決得假執行。　　 
    事實及理由
一、原告主張：被告之被繼承人周政憲於民國109年11月17日向
    原告借款新臺幣（下同）100,000元，並簽發如附表所示發
    票日為109年11月17日、票面金額100,000元、票據號碼WG00
    00000之本票乙紙（下稱系爭本票），並約定於110年2月8日
    還款，原告亦於同日交付現金100,000元給周政憲收受。詎
    周政憲於110年1月26日死亡，而被告均為周政憲之繼承人，
    應於繼承周政憲之遺產範圍內，就周政憲對原告所負票款債
    務連帶負清償之責。為此，依票據法第22條第1項、民法第1
    138條第1項第2款、第1147條、第1148條第1項之規定提起本
    訴等語。並聲明：如主文第1項所示。
二、被告則以：只要是在被告繼承周政憲之遺產範圍內，就同意
    原告本件請求等語資為答辯。
三、經查：原告主張之上揭事實，業據提出與其所述相符之系爭
    本票、LINE對話紀錄、存摺提領紀錄、周政憲之遺書、繼承
    系統表及周政憲與被告之戶籍謄本等件附卷可參（見本院卷
    第21至23頁、第59至66頁、第95頁、第131至137頁），並經
    本院依職權調取臺灣高雄少年及家事法院（下稱高雄少家法
    院）110年度司繼字第1124號陳報遺產清冊事件全卷資料後
    核閱相符；且被告於本院111年2月17日言詞辯論程序中亦表
    示：對原告主張系爭本票是周政憲所簽立、原告所提出遺書
    是周政憲所寫、以及遺書上所載「小白10萬」之「小白」是
    原告無意見，對原告本件請求沒有爭執，只要是在遺產範圍
    內就同意原告請求等語（見本院卷第117至121頁），本院依
    上開調查證據之結果，堪認原告上開主張為真實。
四、按在票據上簽名者，依票上所載文義負責；本票發票人所負
    責任，與匯票承兌人同；本票到期不獲付款時，執票人於行
    使或保全本票上權利之行為後，對於背書人、發票人及本票
    上其他債務人得行使追索權；發票人或背書人，得為免除作
    成拒絕證書之記載；發票人為前項記載時，執票人得不請求
    作成拒絕證書，而行使追索權；執票人向本票債務人行使追
    索權時，得請求被拒絕付款之本票金額，票據法第5條第1項
    、第121條、第124條準用第85條第1項、第94條第1項、第2
    項前段、第97條第1項第1款前段分別定有明文。次按繼承，
    因被繼承人死亡而開始；繼承人自繼承開始時，除本法另有
    規定外，承受被繼承人財產上之一切權利、義務；但權利、
    義務專屬於被繼承人本身者，不在此限；繼承人對於被繼承
    人之債務，以因繼承所得遺產為限，負清償責任；繼承人對
    於被繼承人之債務，以因繼承所得遺產為限，負連帶責任，
    民法第1147條、第1148條、第1153條第1項亦分別有明定。
    查周政憲為系爭本票發票人，自應依上開規定負給付票款之
    責，然其於110年1月26日死亡，被告均為其繼承人，而被告
    甲○○雖曾依民法第1156條第1項規定，於知悉其得繼承之時
    起3個月內開具遺產清冊陳報高雄少家法院，然被告均未聲
    明拋棄繼承等情，有周政憲之除戶謄本、繼承系統表及前述
    陳報遺產清冊事件全卷資料可稽（見本院卷第59至67頁）。
    依前揭規定，被告即應自繼承開始時，承受被繼承人周政憲
    財產上一切權利、義務，應於繼承被繼承人周政憲之遺產範
    圍內，就本件周政憲對原告所負之票據債務，連帶負清償之
    責。從而，原告依票據及繼承之法律關係，請求被告應於繼
    承被繼承人周政憲之遺產範圍內，連帶給付原告如主文第一
    項所示之金額，即無不合，應予准許。
五、本件係就民事訴訟法第436條之8第1項規定之小額訴訟事件
    所為被告敗訴之判決，依民事訴訟法第436條之20之規定，
    應依職權宣告假執行。
六、本件事證已臻明確，兩造其餘之攻擊或防禦方法及所用之證
    據，經本院斟酌後，認為均不足以影響本判決之結果，爰不
    逐一論列，附此敘明。　　
七、訴訟費用負擔之依據：民事訴訟法第78條、第436條之19第1
    項。 
中    華    民    國   111    年    2    月    25     日
                      臺灣臺南地方法院臺南簡易庭
                                  法  官  余玟慧
以上正本係照原本作成　　　　　　　　　　　　　　　　　
如不服本判決，應於送達後20日內，向本院提出上訴狀並表明上
訴理由，如於本判決宣示後送達前提起上訴者，應於判決送達後
20日內補提上訴理由書（須附繕本），如委任律師提起上訴者，
應一併繳納上訴審裁判費。
附表：     本票號碼 發票人 發票日   到期日 票面金額 （新臺幣） WG0000000 周政憲 109年11月17日 110年2月8日 100,000元 
中　　華　　民　　國　　111 　年　　3 　　月　　3 　　日
                                  書記官  于子寧